臺灣宜蘭地方法院刑事判決
111年度易字第177號
公  訴  人  臺灣宜蘭地方檢察署檢察官
被      告  陳志丞


上列被告因竊盜案件，經檢察官提起公訴（111年度偵字第1711
號），被告於本院準備程序進行中，就被訴事實為有罪之陳述，
經本院告知簡式審判程序意旨，並聽取公訴人、被告之意見後，
裁定改依簡式審判程序審理，並判決如下：
    主  文
乙○○犯竊盜罪，處拘役肆拾日，如易科罰金以新臺幣壹仟元折算
壹日。
    犯罪事實
一、乙○○於民國111年2月2日凌晨5時29分許，駕駛車牌號碼000-
    0000號自小客車至宜蘭縣○○鄉○○路000號福岡7號旅館，將車
    輛停妥後進入旅館向櫃檯員工甲○○詢問投宿相關事宜，過程
    中見甲○○所有之LV長夾1個（內有現金新臺幣〈下同〉7100元
    、信用卡3張、汽車駕駛執照、機車駕駛執照、身份證、健
    保卡各1張及其他各種卡片5張共12張）放置於櫃檯檯面上，
    竟基於意圖為自己不法所有之竊盜犯意，於同日凌晨5時31
    分許，趁甲○○疏於看管之際，徒手竊取之，得手後將竊得之
    長夾置於身著外套內藏放，隨即以住宿房價過於昂貴為由離
    去，另行至福岡7號旅館對面之溫沙堡旅店投宿。嗣甲○○發
    現遭竊後報警，於製作筆錄時告知警方乙○○詢問投宿之過程
    ，警方並另行調閱現場及溫沙堡旅店相關監視器畫面後，循
    線通知乙○○到所製作筆錄，乙○○即交付前揭竊得之物品予警
    方查扣，因而查悉上情。
二、案經甲○○訴由宜蘭縣政府警察局礁溪分局報請臺灣宜蘭地方
    檢察署檢察官偵查後提起公訴，被告於本院準備程序進行中
    ，就被訴事實為有罪之陳述，經裁定改依簡式審判程序審理
    。
    理  由
壹、程序部分：
    本件被告乙○○所犯係死刑、無期徒刑、最輕本刑為三年以
    上有期徒刑以外之罪，其於審理中就被訴事實為有罪之陳述
    ，經本院告知簡式審判程序之旨，並聽取公訴人、被告之意
    見後，依刑事訴訟法第二百七十三條之一第一項規定，裁定
    進行簡式審判程序並為審理判決，且依刑事訴訟法第二百七
    十三條之二、第一百五十九條第二項之規定，不適用第一百
    五十九條第一項關於排除傳聞證據、第一百六十一條之二關
    於當事人、代理人、辯護人或輔佐人就證據調查之範圍、次
    序及方法表示意見之規定、第一百六十一條之三關於調查被
    告自白的限制之規定、第一百六十三條之一關於聲請調查證
    據的程式之規定、第一百六十四條至第一百七十條關於證據
    調查方法等傳聞法則有關限制證據能力之相關規定，合先敘
    明。
貳、實體部分：
一、認定犯罪事實所憑證據及理由：
    上開犯罪事實，業據被告於本院審理中坦承不諱（見本院卷
    第36至37頁、第43至44頁），核與證人即告訴人甲○○於警詢
    中證述情節相符（見偵查卷第8至9頁），並有宜蘭縣政府警
    察局礁溪分局扣押筆錄、扣押物品目錄表各1份、告訴人領
    回失竊之LV長夾1只、現金7100元及信用卡3張、汽車駕駛執
    照、機車駕駛執照、身份證、健保卡各1張及其他各種卡片5
    張共12張所出具之贓物認領保管單1紙、福岡7號旅館監視器
    畫面翻拍照片10幀、溫莎寶旅館監視器畫面翻拍照片2幀、
    現場照片4幀在卷可佐（見偵查卷第10至19頁），足徵被告
    前開自白核與事實相符。本件事證明確，被告涉犯竊盜犯行
    堪以認定，應予依法論科。
二、論罪部分：
（一）核被告所為，係犯刑法第三百二十條第一項之竊盜罪。
（二）爰以行為人之責任為基礎，審酌被告前有因妨害性自主案
      件，經判處罪刑確定並諭知緩刑，緩刑期滿未經撤銷之素
      行紀錄，有臺灣高等法院被告前案紀錄表在卷可稽，正值
      壯年，因一時貪念，恣意竊取他人財物，法治觀念淡薄，
      未知尊重他人之財產法益，對社會治安產生負面影響，應
      予非難，並考量被告犯罪之動機、目的、手段及所竊得之
      財物價值，尚非甚鉅，且於警方通知到案製作筆錄時，主
      動將竊得之物交予警方返還告訴人，惟尚未與告訴人達成
      和解，兼衡其高中畢業之智識程度，從事輕鋼架裝潢、家
      中尚有父母親、二哥、妻子及15歲、12歲之未成年子女，
      經濟狀況還可以之家庭生活狀況（均本院審理中自陳），
      暨其犯後於警、偵均否認犯行、至本院審理中終能坦承犯
      行，尚知反省之犯後態度等一切情狀，量處如主文所示之
      刑，並諭知易科罰金之折算標準。
三、不予沒收或追徵之諭知：
（一）按犯罪所得，屬於犯罪行為人者，沒收之。但有特別規定
      者，依其規定；犯罪所得已實際合法發還被害人者，不予
      宣告沒收或追徵，刑法第三十八條之一第一項、第五項定
      有明文。
（二）經查，被告竊得之LV長夾1個（內有現金7100元、信用卡3
      張、汽車駕駛執照、機車駕駛執照、身份證、健保卡各1
      張及其他各種卡片5張共12張），為被告之犯罪所得，業
      經被告主動交予警方查扣，並返還予告訴人，有告訴人具
      領失竊之物所出具之贓物認領保管單1紙在卷可佐，是該
      犯罪所得既均已實際合法發還被害人，依刑法第三十八條
      之一第五項規定，爰不予宣告沒收。
據上論斷，應依刑事訴訟法第二百八十四條之一、第二百七十三
條之一第一項、第二百九十九條第一項前段，刑法第三百二十條
第一項、第四十一條第一項前段、第三十八條之一第五項，刑法
施行法第一條之一第一項，判決如主文。
本案經檢察官韓茂山提起公訴，檢察官劉憲英到庭執行職務。
中    華    民    國    111    年     7    月   11    日
                刑事第四庭  法  官  林惠玲
以上正本證明與原本無異。
如不服本判決應於收受本判決後20日內向本院提出上訴書狀，並
應敘述具體理由。若未敘述理由者，應於上訴期間屆滿後20日內
向本院補提理由書狀(均須按他造當事人之人數附繕本)。
                            書記官  陳蒼仁
中    華    民    國    111    年     7    月   11    日
附錄本案論罪科刑法條：
中華民國刑法第三百二十條（普通竊盜罪、竊佔罪）
意圖為自己或第三人不法之所有，而竊取他人之動產者，為竊盜
罪，處五年以下有期徒刑、拘役或五十萬元以下罰金。
意圖為自己或第三人不法之利益，而竊佔他人之不動產者，依前
項之規定處斷。
前二項之未遂犯罰之。

中華民國刑法施行法第一條之一（罰金貨幣單位與罰鍰倍數）
中華民國九十四年一月七日刑法修正施行後，刑法分則編所定罰
金之貨幣單位為新臺幣。
九十四年一月七日刑法修正時，刑法分則編未修正之條文定有罰
金者，自九十四年一月七日刑法修正施行後，就其所定數額提高
為三十倍。但七十二年六月二十六日至九十四年一月七日新增或
修正之條文，就其所定數額提高為三倍。